臺灣嘉義地方法院民事裁定
110年度嘉簡聲字第35號
聲  請  人  江坤周  
            江坤鎮  
            江和修  
相  對  人  江登凱  
            江信斌  
            江藍美麗
            江予睿  
            施汪征枝
            江進添  
            施德雄  
上列當事人間請求分割共有物事件，聲請人聲請確定訴訟費用額
，本院裁定如下：
    主  文
兩造間應負擔之訴訟費用額、應賠償之對象及金額分別確定如附
表二所示，並各自本裁定送達之翌日起至清償日止，加給按週年
利率百分之五計算之利息。
其餘聲請駁回。
    理  由
一、聲請意旨略以：聲請人與相對人間請求分割共有物事件，經
    本院109年度嘉簡字第657號判決確定（下稱系爭確定判決）
    ，系爭確定判決並諭知訴訟費用由兩造按如附表五所示比例
    負擔確定，爰聲請確定訴訟費用額等語。
二、按法院未於訴訟費用之裁判確定其費用額者，第一審受訴法
    院於該裁判有執行力後，應依聲請以裁定確定之；確定之訴
    訟費用額，應於裁定送達之翌日起，加給按法定利率計算之
    利息。當事人分擔訴訟費用者，法院應於裁判前命他造於一
    定期間內，提出費用計算書、交付聲請人之計算書繕本或影
    本及釋明費用額之證書；他造遲誤前項期間者，法院得僅就
    聲請人一造之費用裁判之。但他造嗣後仍得聲請確定其訴訟
    費用額，民事訴訟法第91條第1、3項、第92條分別定有明文
    。又所謂訴訟費用，包括裁判費、同法第77條之23至第77條
    之25所定之費用，即訴訟文書之影印費、攝影費、抄錄費、
    翻譯費、證人及鑑定人日旅費，及其他進行訴訟之必要費用
    均屬之。經查：
（一）聲請人所主張之前開事實，業經本院調取系爭確定判決全
      卷核閱無誤，則聲請人聲請裁定確定訴訟費用額，自屬有
      據。
（二）因系爭確定判決係命當事人分擔訴訟費用，本院命相對人
      於一定期間內，提出費用計算書、交付聲請人之計算書繕
      本或影本及釋明費用額之證書，然相對人迄未提出，爰僅
      就本院依職權調卷審查後所查得之費用，以及聲請人所預
      納之訴訟費用額確定之。經本院調取前開卷宗審查後，聲
      請人所陳報計算書項目中「郵資」欄，係聲請人主張寄送
      書狀予對造繕本、水上地政事務所回郵郵資費用共計新臺
      幣（下同）674元等語，惟依民事訴訟法第77條之23第4項
      規定，郵電送達費不另徵收，此等已非由當事人負擔之訴
      訟費用，於法院確定訴訟費用額時，無須予以納入（司法
      院於96年1月8日院台廳民一字第0960000572號函可資參照
      ）。另聲請人所支出如附表一編號2、3、4之郵政跨行匯
      款匯費合計90元，此費用係由郵政單位代收，非屬得計入
      之訴訟費用。從而，前述郵資費用、匯款匯費自不應納入
      訴訟費用之範圍計算，此部分聲請，應予駁回，其餘部分
      ，經核屬實。
（三）從而，兩造應負擔之訴訟費用額，如附表一訴訟費用計算
      書所示，而聲請人江坤鎮、江和修及相對人分別應給付聲
      請人江坤周之訴訟費用額應如附表二確定如主文所示，並
      應依上揭規定，自裁定送達之翌日起，加計按法定利率計
      算之利息。
三、依民事訴訟法第91條第1項、第3項規定，裁定如主文。 
中　　華　　民　　國　　110 　年　　5 　　月　　31　　日
                  臺灣嘉義地方法院嘉義簡易庭
                                  法　官　陳寶貴
以上正本係照原本作成。
如對本裁定抗告須於裁定送達後10日內向本院提出抗告狀。
中　　華　　民　　國　　110 　年　　6 　　月　　1 　　日
                                  書記官  江靜盈
附表一、訴訟費用計算書
編號 項目 金額（新臺幣） 預納人 金額（新臺幣） 1 裁判費 1,770元 江坤周 1,770元 2 地政規費 (109年6月10日) 1,750元 江坤周 江坤鎮 江和修 1,750元 3 地政規費 (109年7月17日) 6,400元 江坤周 江坤鎮 江和修 6,400元 4 地政規費 (109年10月15日) 5,900元 江坤周 5,900元 合計（新臺幣)    15,820元 
附表二、訴訟費用負擔比例及應負擔訴訟費用額 
編號 當事人 訴訟費用分擔比例  應給付江坤周之金額    1 江登凱        125分之1000  15,820×125/1000＝1,978    2 江信斌        125分之1000  15,820×125/1000＝1,978    3 江坤周        114分之1000  無    4 江坤鎮         67分之1000  15,820×67/1000＝1,060    5 江藍美麗         19分之1000  15,820×19/1000＝300    6 江予睿         58分之1000  15,820×58/1000＝918    7 施江征枝        231分之1000  15,820×231/1000＝3,654    8 江進添         50分之1000  15,820×50/1000＝791    9 江和修         67分之1000  15,820×67/1000＝1,060    10 施德雄        144分之1000  15,820×144/1000＝2,278   備註：  1.本表格單位為新臺幣，元以下四捨五入。惟為加總等於應負擔之訴訟費用額，得依職權酌情調整不進位。  2.茲因聲請人江坤周等3人同意將地政規費由聲請人江坤周領取，此有聲請人江坤周等3人所提民事陳報狀暨檢附同意書附卷可稽，故表格中僅列各共有人應給付聲請人江坤周之金額。  3.聲請人所支出之訴訟費用為15,820元，相對人江藍美麗應負擔19/1000，故相對人江藍美麗應給付聲請人江坤周之訴訟費用額為300元（計算式：15,820×19/1000≒300，調整不進位）。